臺灣新北地方法院刑事裁定
                                    111年度毒聲字第789號
聲  請  人  臺灣新北地方檢察署檢察官
被      告  林春雄


上列被告因違反毒品危害防制條例案件（111年度毒偵字第2202
號），經檢察官聲請送勒戒處所觀察、勒戒（111年度聲觀字第6
38號），本院裁定如下：
    主  文
甲○○施用第二級毒品，應送勒戒處所觀察、勒戒。
    理  由
一、本件聲請意旨略以：被告甲○○前因施用毒品案件，經依法院
    送觀察、勒戒後，認有繼續施用毒品之傾向，復經同法院裁
    定令入戒治處所施以強制戒治，於民國104年11月18日執行
    完畢釋放，並由臺灣新北地方檢察署(下稱乙○○)檢察官以10
    4年度戒毒偵字第113號為不起訴處分確定。詎仍不知悔改，
    於上開強制戒治執行完畢釋放3年後，復基於施用第二級毒品
    之犯意，於111年1月28日13時40分許，在乙○○觀護人室採尿
    回溯96小時內之不詳時間、地點，以不明方式，施用第二級
    毒品甲基安非他命1次。嗣於同日至乙○○觀護人室報到採尿
    ，結果呈現甲基安非他命陽性反應。訊據被告否認施用毒品
    犯行，惟查，上揭事實有乙○○受保護管束人尿液檢體監管紀
    錄表、台灣尖端先進生技醫藥股份有限公司濫用藥物檢驗報
    告（尿液檢體編號：000000000號）各1紙附卷可稽，被告犯
    嫌堪以認定。被告曾犯多次毒品案件，經法院判決有期徒刑
    確定，現於假釋保護管束期間內再犯本件施用毒品犯行，足
    見其素行欠佳，遵守法律之意識薄弱，難認其符合進行戒癮治療之
    要件。爰依毒品危害防制條例第20條第3項、第1項及觀察勒戒
    處分執行條例第3條第1項之規定，聲請裁定將被告送勒戒處所
    觀察、勒戒等語。
二、按毒品危害防制條例第20條第1項規定：「犯第10條之罪者
    ，檢察官應聲請法院裁定，或少年法院（地方法院少年法庭
    ）應先裁定，令被告或少年入勒戒處所觀察、勒戒，其期間
    不得逾2月。」另109年1月15日修正公布、同年7月15日施行
    之同條第3項規定：「犯第10條之罪於觀察、勒戒或強制戒
    治執行完畢釋放後，3年後再犯第10條之罪者，適用本條前2
    項之規定。」上開所謂「3年後再犯」，只要本次再犯（不
    論修正施行前、後）距最近1次觀察、勒戒或強制戒治執行
    完畢釋放，已逾3年者，即該當之，不因其間有無犯第10條
    之罪經起訴、判刑或執行而受影響，此經最高法院刑事大法
    庭於109年11月18日以109年度台上大字第3826號裁定闡釋在
    案。
三、經查：
  ㈠訊據被告甲○○矢口否認上揭施用第二級毒品甲基安非他命犯
    行，辯稱：其沒吸毒云云，惟其於111年1月28日13時40分許
    ，在乙○○觀護人室採尿後送驗，經以酵素免疫分析法檢驗及
    氣相層析質譜儀法確認檢驗結果，呈甲基安非他命陽性反應
    一節，有乙○○施用毒品犯採尿報到編號表、尿液檢體監管紀
    錄表、台灣尖端先進生技醫藥股份有限公司111年2月22日濫
    用藥物檢驗報告各1份在卷可參。按甲基安非他命經口服投
    與後約70％於24小時內自尿中排出，約90％於96小時內自尿中
    排出，由於甲基安非他命成分之檢出與其投與方式、投與量
    、個人體質、採尿時間與檢測儀器之精密度等諸多因素有關
    ，因此僅憑尿液中呈安非他命陽性反應，並無法確實推算吸
    食時間距採集時間之長短，惟依上述資料推斷，最長可能不
    會超過4日，業經行政院衛生署藥物食品檢驗局81年2月8日
    藥檢壹字第001156號函示明確。上述鑑驗結果，均係檢驗機
    關本於專業知識及以精密儀器、科學檢驗方法所得之結論，
    自可憑信。被告上開所採尿液送驗結果既有甲基安非他命之
    陽性反應，顯見被告於上開時間、地點，確有施用第二級毒
    品甲基安非他命之犯行甚明。
  ㈡被告前於103年間因施用毒品案件，經本院以103年度毒聲字
    第745號裁定送觀察、勒戒後，因認有繼續施用毒品傾向，
    復經本院以104年度毒聲字第163號裁定送勒戒處所施以強制
    戒治，於104年11月18日停止處分執行出監，而由乙○○檢察
    官以104年度戒毒偵字第113號為不起訴處分確定等節，有臺
    灣高等法院被告前案紀錄表1份存卷可查，從而，本件被告
    係於前次強制戒治執行完畢釋放後，3年後再犯毒品危害防
    制條例第10條之罪，依前開說明，聲請人聲請裁定令被告入
    勒戒處所觀察、勒戒，核無不合，應予准許。
四、依毒品危害防制條例第20條第3項、第1項，觀察勒戒處分執
    行條例第3條第1項，裁定如主文。
中　　華　　民　　國　　111 　年　　7 　　月　　14　　日
                  刑事第十八庭  法　官  詹蕙嘉
上列正本證明與原本無異。
如不服本裁定，應於裁定送達後五日內敘明抗告理由，向本院提
出抗告狀。
                                書記官  方志淵
中　　華　　民　　國　　111 　年　　7 　　月　　18　　日